臺灣高雄地方法院刑事判決　　　　　　　　　　　　九十一年度訴字第二三九八號
　　公　訴　人　臺灣高雄地方法院檢察署檢察官
　　被　　　告　甲○○
右列被告因違反毒品危害防制條例案件，經檢察官提起公訴（九十一年度毒偵字第三
○二五號），本院判決如左：
    主  文
甲○○連續施用第一級毒品，處有期徒刑捌月。
    事  實
一、甲○○於民國九十年間因施用毒品案件，經臺灣板橋地方法院以九十年度毒聲字
    第三一一五號裁定送觀察、勒戒後，認無繼續施用毒品之傾向，由臺灣板橋地方
    法院檢察署檢察官於九十年八月十五日，以九十年度毒偵字第三○六○號為不起
    訴處分確定。詎甲○○仍不知悔改，基於施用第一級毒品海洛因之概括犯意，連
    續自九十年十月上旬某日起至同年月二十三日上午某時止，在不詳地點，以將海
    洛因摻水置於針筒內注射之方式，施用第一級毒品海洛因，期間約每天施用一至
    二次，嗣於九十年十月二十四日零時三十五分許，在屏東縣內埔鄉○○路二十八
    號二樓為警查獲，經臺灣板橋地方法院於九十一年一月二十二日，以九十一年度
    毒聲字第二五九號裁定送觀察、勒戒後，認有繼續施用毒品之傾向。
二、案經屏東縣警察局里港分局報請臺灣屏東地方法院檢察署轉呈請臺灣高等法院檢
    察署令轉臺灣板橋地方法院檢察署，復呈請臺灣高等法院檢察署令轉臺灣屏東地
    方法院檢察署，又呈請臺灣高等法院高雄分院檢察署令轉臺灣高雄地方法院檢察
    署檢察官偵查起訴。
    理  由
一、右揭事實業據被告甲○○供承不諱，而被告於九十年十月二十四日經採集之尿液
    送驗結果，確呈嗎啡陽性反應（以ＥＩＡ酵素免疫分析法為初步檢驗，並以ＧＣ
   ＼ＭＳ氣相層析＼質譜儀法為確認檢驗），分別有屏東縣警察局里港分局刑事組
    辦理煙毒、麻醉藥品案尿液送檢人真實姓名代號對照表、屏東縣衛生局九十年十
    月二十九日屏縣衛檢六字第九○○二六六號煙毒及麻醉藥品類委託檢驗結果通知
    書、臺灣檢驗科技股份有限公司九十年十二月十二日報告編號ＫＨ二○○一Ｃ0
    000000號濫用藥物尿液檢驗報告等各乙紙在卷可憑，是被告之自白應堪信
    為真實。
二、被告於偵訊時稱於九十年十月二十一日晚上八時許，在其位於屏東縣內埔鄉龍泉
    村不詳地點之乾媽家處，施用毒品海洛因云云，然於本院調查時卻稱：「（問：
    本件何時起開始施用？）自民國九十年十月上旬某日起，最後一次是九十年十月
    二十四日」、「被查獲那日早上（即九十年十月二十四日上午零時三十五分許）
    在台北市朋友家有施用。沒有在內埔學興路施用」云云（見本院九十一年九月十
    一日調查筆錄），惟觀諸被告九十年十月二十四日於警詢時稱：「我在十月二十
    三日晚上十一時許進入屏東縣內埔鄉○○村○○路二十八號二樓」等語，可見被
    告應在九十年十月二十四日上午零時三十五分為警查獲以前即有施用毒品海洛因
    ；再參諸醫學臨床實驗及根據英國藥學會出版之文獻Isolation and Indentifi-
    cation of Drugs乙書第二九三頁載：海洛因經注射入人體後，在體內迅速水解
    成6-Monoacet yImorphine，再緩緩繼續水解成嗎啡，然後再循嗎啡之代謝方式
    排出，同書第四三一～四三二頁並載有：嗎啡經注射入人體後，約百分之五十以
    上於八小時內自尿中排出，至二十四小時排出約百分之九十，但四十八小時後仍
    有微量可檢出等語。此外，按通常健康成人一次注射嗎啡十五公絲，而以現行採
    用蟻醛酸試液及鉬鋑銨酸試液檢檢驗其尿液時，注射後八小時內所排尿液易於檢
    出；八小時至二十四小時，視其取尿時間及尿量多寡，可能檢出；至二十四小時
    以後所排之尿液，用上述方法已難檢出，亦據行政院衛生署藥物食品檢驗局七十
    三年十一月三十日 (73)藥檢壹字第○三○二二一號函釋在案，可證被告所稱最
    後一次施用毒品時間之被查獲當日早上，應係指九十年十月二十三日上午某時，
    是被告自九十年十月上旬某日起至同年月二十三日上午某時止，確有在不詳地點
    連續施用第一級毒品海洛因之犯行無疑。
三、被告於九十年間因施用毒品案件，經臺灣板橋地方法院以九十年度毒聲字第三一
    一五號裁定送觀察、勒戒後，認無繼續施用毒品之傾向，由臺灣板橋地方法院檢
    察署檢察官於九十年八月十五日，以九十年度毒偵字第三○六○號為不起訴處分
    確定之事實，有前開不起訴處分書、本院被告院內索引卡紀錄表與臺灣高雄地方
    法院檢察署刑案資料查註記錄表各一份在卷可按，其於五年內再犯毒品危害防制
    條例第十條之罪，經本院以九十一年度毒聲字第二五九號裁定送臺灣高雄看守所
    附設勒戒處所觀察、勒戒後，認有繼續施用毒品傾向，亦有該所九十一年七月十
    九日高所坤戒勒字第一四○七號函所附之「有無繼續施用毒品傾向證明書」一份
    附卷足參。綜上所述，被告於不起訴處分後五年內復施用第一級毒品之事證明確
    ，其所為顯與毒品危害防制條例第二十條第三項之規定相符，應予依法論科。
四、按犯毒品危害防制條例第十條之罪，經觀察勒戒後，無繼續施用毒品之傾向者，
    應由檢察官為不起訴處分。經不起訴處分後五年內再犯第十條之罪，經送觀察勒
    戒後，認有繼續施用毒品之傾向者，即不適用前項之規定（即應由檢察官偵查起
    訴），毒品危害防制條例第二十條第三項定有明文。又按海洛因為毒品危害防制
    條例第二條第二項第一款所明定之第一級毒品，故核被告所為，係犯同條例第十
    條第一項之施用第一級毒品罪。被告施用第一級毒品前持有毒品之行為，本應論
    以持有之罪，惟持有毒品之行為由其後施用毒品之行為所吸收，不另論罪。被告
    先後施用第一級毒品之行為，時間緊接，所犯罪名相同，顯係出於概括犯意為之
    ，為連續犯，依刑法第五十六條之規定以一罪論，並依法加重其刑。爰審酌被告
    前因犯毒品危害防制條例案件經觀察、勒戒，為不起訴處分確定後，仍未能徹底
    戒絕毒品，再犯本件施用毒品罪，顯見其無戒毒悔改之意，惟念其施用毒品之次
    數、時間久暫及施用毒品乃自戕一己之身體健康，尚未對他人造成危害，且犯後
    已坦承犯行，態度良好等一切情狀，量處如主文所示之刑。
五、公訴人認被告最後一次係於九十年十月二十一日二十二時許，施用第一級毒品海
    洛因，惟經本院查明後，被告最後一次施用毒品海洛因之時間應係為九十年十月
    二十三日上午某時許，業如前述，然此部分與前述公訴人起訴部分有裁判上一罪
    之連續關係，本院自得予以審理，附此敘明。
據上論斷，應依刑事訴訟法第二百九十九條第一項前段，毒品危害防制條例第十條第
一項，刑法第十一條前段、第五十六條，判決如主文。
本案經檢察官羅水郎到庭執行職務。
中      華      民      國    九十一    年      十      月     十七     日
                                  臺灣高雄地方法院刑事第四庭
                                        審判長法  官  黃建榮
                                              法  官  程克琳
                                              法  官  曾鴻文
右正本證明與原本無異。
如不服本判決，應於判決送達後十日內，向本院提出上訴狀。
                                              書記官    王高山
中    華    民    國      九十一      年      十      月      十七      日
